【裁判字號】    93,訴,1614
【裁判日期】    950623
【裁判案由】    偽造文書等
【裁判全文】
臺灣彰化地方法院刑事判決              93年度訴字第1614號
公  訴  人  臺灣彰化地方法院檢察署檢察官
被      告  丁○○
                    （另案在臺灣嘉義監獄執行中）
            甲○○原名福助.
            庚○○
上  1   人
選任辯護人  鄭秀珠律師
被      告  乙○○
            丙○○
上列被告等因偽造文書等案件，經檢察官提起公訴（93年度偵字
第3805號），本院判決如下：
    主  文
丁○○共同行使偽造私文書，足以生損害於他人，累犯，處有期
徒刑捌月。如附表壹所示之物沒收。
甲○○共同行使偽造私文書，足以生損害於他人，處有期徒刑捌
月。如附表壹、貳所示之物沒收。
庚○○連續故買贓物，處有期徒刑陸月，如易科罰金，以佰元
折算壹日。
乙○○、丙○○共同搬運贓物，各處拘役拾日，如易科罰金，
均以佰元折算壹日。
    犯罪事實
一、丁○○曾於民國86年間，因詐欺案件，經臺灣臺南地方法院
    以86年度易字第2717號刑事判決判處有期徒刑2 年6 月，經
    上訴由臺灣高等法院臺南分院以87年度上易字第182 號刑事
    判決駁回上訴確定；復於87年間，因侵占案件，經臺灣臺南
    地方法院以87年度易字第2881號刑事判決判處有期徒刑4 月
    確定，上揭2 罪，經接續執行，於88年10月12日因縮短刑期
    假釋出監並付保護管束，並於90年3 月4 日保護管束期滿視
    為執行完畢。甲○○（原名福助）前於91年間，因過失致
    死案件，經本院以91年度交訴字第91號刑事判決判處有期徒
    刑6 月，緩刑3 年，經上訴由臺灣高等法院臺中分院以91年
    度交上訴字第1647號刑事判決撤銷原審判決，判處有期徒刑
    6 月，緩刑3 年，並於91年12月19日確定。詎其等不知悔改
    ，甲○○於前揭緩刑期間內，明知丁○○請求其搬運、寄藏
    之自用小客車，係丁○○竊盜（丁○○竊盜部分，因另案判
    決既判力所及，經公訴人撤回起訴）所得之贓物，竟基於連
    續搬運、寄藏贓物之概括犯意，並與丁○○共同基於行使偽
    造私文書之犯意聯絡，由丁○○先於不詳時、地，委託不知
    情之刻印業者，偽造「己○○」之印章1 枚後，因甲○○於
    93 年4月10日晚上7 時許，在位於彰化縣二林鎮○○街92號
    代書辦公室處，以甲○○名義為承租人，向不知情之謝分承
    租位於彰化縣芳苑鄉○○村○○路○ 段151 號房屋及空地作
    為倉庫，用以搬運、寄藏丁○○竊得之自用小客車贓物時，
    無法覓得房屋租賃契約之連帶保證人，適因丁○○在前揭代
    書辦公室旁之某卡拉OK店內消費，而由丁○○在1 式2 份房
    屋租賃契約書之連帶保證人（丙方）欄上，接續偽簽「己○○」之署押，共計2 枚，並交與不知情之代書，持上開偽造
    之「己○○」印章蓋於其上印文，共計2 枚，偽造「己○○
    」為連帶保證人契約1 式2 份，共計2 份，再持其中1 份「
    己○○」擔任連帶保證人契約行使交予謝分，使謝分誤信本
    件房屋租賃契約為另有連帶保證人「己○○」為擔保，因而
    同意出租上揭房、地予甲○○使用，並約定租賃期間自93年
    4 月10日起至93年7 月10日止，3 個月，租金每月新臺幣（
    下同）12,000元之房屋租賃契約，足生損害於己○○、謝分
    。嗣丁○○於93年4 月底某日起至93年5 月11日止，將其與
    真實姓名、年籍均不詳之綽號「阿西」、「阿猴」、「阿超
    」、「阿明」等人，共同竊得戊○○、真實姓名不詳之人分
    別所有自用小客車或小貨車共計4 輛，分別載至甲○○前揭
    租屋處藏放，欲變賣牟利，而甲○○明知丁○○自93年4 月
    底某日至93年5 月11日止，交付之上揭自用小客車4 輛，係
    他人失竊之贓物，仍以每輛車12,000元之代價，連續藏放在
    上開甲○○租屋處，並負責搬運、拆解。
二、庚○○明知丁○○出售之汽車零件，均係來路不明之贓物（
    分別為戊○○、真實姓名不詳之人，於93年4 月20幾日起，
    在彰化縣、雲林縣等地失竊），仍基於故買贓物之概括犯意
    ，連續(一)於93年4 月底某日，在臺中市○○路某貨運行處，
    經電話聯絡之方式，向丁○○以1 輛拆解汽車零件37,000元
    之價格，買入2 輛拆解汽車零件後，由庚○○駕駛晟昕實業
    股份有限公司所有車牌號碼9321—FG號貨車至上開甲○○租
    屋處，由甲○○將前揭拆解汽車零件搬運至庚○○所駕貨車
    上，復由庚○○載運拆解汽車零件離去，變賣與他人牟利；
    (二)於93年5 月11日，亦在臺中市○○路某貨運行處，經電話
    聯絡之方式，復向丁○○以1 輛拆解汽車零件37,000元之價
    格，買入2 輛拆解汽車零件後，庚○○於同日下午2 時許，
    駕駛前揭貨車至上開甲○○租屋處，載運拆解汽車零件，欲
    變賣與他人牟利。
三、乙○○、丙○○係兄弟關係，甲○○於93年5 月11日上午約
    7 、8 時許，至乙○○、丙○○位於彰化縣大城鄉永和村王
    厝巷5 號之住處，以3,000 元之代價，雇請乙○○、丙○○
    一同至上揭甲○○租屋處搬運拆解汽車零件。乙○○、丙○○於93年5 月11日下午2 時許，駕駛車牌號碼PG—2032號小
    貨車到場後，均明知甲○○請求其等搬運之拆解汽車零件，
    均係來路不明之贓物（丁○○於93年4 月20幾日起，在彰化
    縣、雲林縣等地，以不詳方法竊取戊○○、真實姓名不詳之
    人分別所有之自用小客車或小貨車），竟基於共同搬運贓物
    之犯意聯絡，將拆解汽車零件搬運至庚○○駕駛之前開貨車
    後，適庚○○欲覆蓋帆布以固定拆解汽車零件之際，為警當
    場逮捕查獲，而循線查悉上情。並扣得甲○○所有之乙炔1
    組、電動大型螺絲起子1 支、電動螺絲起子1 支、電動手持
    砂輪機1 支、手推型堆高機1 臺、拆解工具1 批。
四、案經彰化縣警察局二林分局報請臺灣彰化地方法院檢察署檢
    察官偵查起訴。
    理  由
一、程序部分：
  (一)按被告以外之人於偵查中向檢察官所為陳述，除顯有不可信
    之情況者外，得為證據，刑事訴訟法第159 條之1 第2 項定
    有明文。蓋因檢察官與法官同為司法官署，且檢察官代表國
    家偵查犯罪，依法有訊問被告、證人及鑑定人之權力，且須
    對被告有利、不利之情形均應注意，況徵諸實務運作，檢察
    官實施刑事偵查程序，亦能恪遵法定程序之要求，不致有違
    法取證情事且可信度極高，是被告以外之人前於偵查中已具
    結而為證述，除反對該項供述得具有證據能力之一方，已釋
    明「顯有不可信之情況」之理由外，不宜以該證人未能於審
    判中接受他造之反對詰問為由，即遽指該證人於偵查中之陳
    述不具證據能力，方符前揭法條之立法意旨。是證人丁○○
    、甲○○、庚○○、乙○○、丙○○、謝分、戊○○、洪弄
    於檢察官偵訊中，經具結所為證述（參見臺灣彰化地方法院
    檢察署93年度偵字第3805號偵查卷宗第9 頁至第10頁；第26
    頁至第28頁；第53頁第57頁；第85頁至第86頁；第167 頁至
    第171 頁），被告丁○○、甲○○、庚○○、乙○○、丙○○均未曾提及檢察官在偵查時，有任何不法取供之情形，是
    客觀上並無顯不可信之情況，前揭證人於偵查中之證言，均
    具有證據能力。
  (二)按被告以外之人於審判外之陳述，雖不符前4 條之規定，而
    經當事人於審判程序同意作為證據，法院審酌該言詞陳述或
    書面陳述作成時之情況，認為適當者，亦得為證據。當事人
    、代理人或辯護人於法院調查證據時，知有第159 條第1 項
    不得為證據之情形，而未於言詞辯論終結前聲明異議者，視
    為有前項之同意，刑事訴訟法第159 條之5 定有明文。立法
    意旨在於傳聞證據未經當事人之反對詰問予以核實，原則上
    先予排除，惟若當事人已放棄詰問或未聲明異議，基於證據
    資料愈豐富，愈有助於真實發現之理念，且強化言詞辯論主
    義，法院自可承認該傳聞證據例外擁有證據能力。經查，證
    人即被害人戊○○、謝分於警詢中之陳述（參見彰化縣警察
    局二林分局林警刑字第09300113460 號警卷第13頁至第15頁
    ），證人即被害人己○○於檢察事務官訊問時之陳述（參見
    同上偵查卷宗第126 頁），雖均係被告以外之人於審判外之
    陳述，性質上屬傳聞證據，惟經被告丁○○、甲○○、庚○○、乙○○、丙○○均同意作為證據，又本院審酌該言詞陳
    述作成時之情況，並查無其他不法之情狀，足認為得為本案
    之證據，依刑事訴訟法第159 條之5 之規定，有證據能力。
二、上揭犯罪事實，訊據被告丁○○、庚○○、乙○○、丙○○
    於本院審理中，均坦承不諱；另被告甲○○對其於上揭時、
    地，連續搬運、寄藏贓物之犯行，亦於本院審理中坦承犯行
    （參見本院95年6 月9 日審判筆錄），核與證人即共同被告
    丁○○、甲○○分別於偵訊及本院審理中證述；證人即共同
    被告庚○○、乙○○、丙○○於偵訊中證述；證人即代書之
    妻洪弄於偵訊中之證述；證人即被害人戊○○、謝分於警詢
    及偵訊中之陳述；證人即被害人己○○於檢察事務官訊問時
    之陳述（參見同上警卷第13頁至第15頁；同上偵查卷宗第9
    頁至第10頁、第26頁至第28頁、第53頁第57頁、第85頁至第
    86頁、第126 頁、第167 頁至第171 頁；同上本院審判筆錄
    ）內容大致相符，並有贓物認領保管單、車輛竊盜車牌失竊
    資料個別查詢報表查詢車輛認可資料、雲林縣警察局車輛協
    尋電腦輸入單、車籍作業系統查詢認可資料各1 紙、現場照
    片5 張、房屋租賃契約書（含連帶保證契約）1 份、查獲現
    場汽車零件照片2 張（參見同上警卷第18頁至第20頁、第24
    頁至29頁；同上偵查卷宗第44頁）附卷可參，核屬相符，並
    有拆解工具即乙炔1 組、電動大型螺絲起子1 支、電動螺絲
    起子1 支、電動手持砂輪機1 支、手推型堆高機1 臺、拆解
    工具1 批扣案可佐，被告丁○○、甲○○、庚○○、乙○○
    、丙○○上揭自白，核與前揭事證相符，應可採信。
三、另被告甲○○固不否認於前揭時、地，向證人謝分承租前揭
    房屋作為搬運、寄藏贓物處之事實，惟矢口否認有何與被告
    丁○○共同行使偽造私文書之犯行，辯稱：其與謝分約定房
    屋租賃契約時，不知道連帶保證人丁○○之真實姓名云云。
    經查：
  (一)證人謝分於偵訊中證述：甲○○向其承租房屋簽約時，帶自
    稱「己○○」之丁○○至代書洪弄辦公室處，擔任連帶保證
    人並訂立連帶保證契約（參見同上偵查卷宗第80頁）等語；
    證人即代書之妻洪弄於偵訊中則證稱：甲○○向謝分承租之
    房屋租賃契約，係由其擔任代書之夫為之，甲○○帶自稱「
    己○○」之丁○○至代書辦公室處，擔任房屋租賃契約之連
    帶保證人（參見同上偵查卷宗第85頁）等語，核與證人丁○○於本院審理中證述，其於93年4 月10日晚上7 時許，甲○○欲向謝分承租倉庫作為搬運、寄藏贓物處，因無法覓得連
    帶保證人，適其在前揭代書辦公室旁之某卡拉OK店內消費，
    甲○○找其擔任連帶保證人（參見同上本院審理筆錄）等語
    相符，並有房屋租賃契約書（含連帶保證契約）1 份（參見
    同上警卷第27頁至第29頁）附卷可參，核屬相符。是上揭證
    人證述之內容，應可採信。被告甲○○與證人謝分約定房屋
    租賃契約時，因被告甲○○無法覓得連帶保證人，適被告丁○○在前揭代書辦公室旁之某卡拉OK店內消費，而找被告丁○○在房屋租賃契約書之連帶保證人欄上簽名、蓋印，與證
    人謝分訂立連帶保證契約之事實，應可認定。
  (二)至證人丁○○於本院審理中雖證述：其從事車輛解體買賣，
    經友人介紹認識甲○○，得知甲○○會拆汽車零件，其要求
    甲○○承租房屋作為搬運、寄藏贓車之處，由甲○○自行覓
    尋適當寄藏處所，而其與謝分訂立前揭連帶保證契約時，甲○○尚不知其真實姓名云云，爰審酌證人丁○○既要被告甲○○自行承租房屋作為搬運、寄藏贓車之處，顯見證人丁○○與被告甲○○間之關係相當密切，況被告甲○○既願搬運
    、寄藏證人丁○○竊得之贓車，負有相當程度為警查緝之風
    險，當對證人丁○○之人別、姓名，具有相當程度瞭解及信
    任，被告甲○○應無甘冒與不詳姓名之人共同犯罪為警查獲
    之風險，聽從證人丁○○指示出面承租寄藏贓物處。至被告
    甲○○辯稱，其係以真實姓名承租，當無與被告丁○○共同
    偽造連帶保證契約之私文書之必要云云，惟證人丁○○亦於
    本院審理中證述，因其在通緝中，而偽刻「己○○」之印章
    ，以逃避警方追捕，甲○○承租該屋作為搬運、寄藏贓物之
    處後，甲○○復至代書事務所隔壁找其飲酒並交回偽造之「
    己○○」印章（參見本院95年6 月9 日審判筆錄）等語。是
    證人丁○○與證人謝分訂立連帶保證契約時，既為通緝犯，
    當有隱匿其真實姓名避免為人察覺之需要，被告甲○○以真
    實姓名訂立租賃契約之事實，並非即可逕行推論被告甲○○
    未與被告丁○○共同為行使連帶保證契約書之私文書犯行。
    證人丁○○上揭所述，其訂立連帶保證契約時，被告甲○○
    不知其真實姓名云云，顯與事理常情不符，應係證人丁○○
    迴護被告甲○○所為之不實證述，不足採信。
四、綜上所述，被告甲○○前揭所辯，顯與事理常情不符，應係
    臨訟卸責之詞，不足採信。從而，本案被告丁○○、甲○○
    、庚○○、乙○○、丙○○之上揭犯行，均事證明確，應可
    認定。
五、核被告丁○○所為，係犯刑法第216 條、第210 條之行使偽
    造私文書罪；被告甲○○所為，係犯刑法第216 條、第210
    條之行使偽造私文書罪、刑法第349 條第2 項之寄藏贓物罪
    ；被告庚○○所為，係犯刑法第349 條第2 項之寄藏贓物罪
    ；被告乙○○、丙○○所為，均係犯刑法第349 條第2 項之
    搬運贓物罪。再按共同實施犯罪行為之人，在合同意思範圍
    內，各自分擔犯罪行為之一部，相互利用他人之行為，以達
    其犯罪之目的者，即應對於全部所發生之結果，共同負責（
    最高法院28年上字第3110號判例要旨參照）。是被告甲○○
    雖未實際參與偽造印章之行為分擔，惟被告丁○○既提供偽
    造「己○○」之印章予被告甲○○，顯見其有使渠等2 人就
    上揭犯行有犯意聯絡。是被告丁○○、甲○○就前開行使偽
    造私文書、偽造印章之犯行；被告甲○○、乙○○、丙○○
    就上揭搬運贓物之犯行，分別有犯意聯絡及行為分擔，均應
    論以共同正犯。被告丁○○利用不知情之刻印業者偽刻印章
    、不知情之代書蓋用印章而偽造私文書，為間接正犯。被告
    丁○○、甲○○偽造「己○○」印章接續蓋於連帶保證契約
    書（1 式2 份）為偽造「己○○」名義之私文書之階段行為
    ；又被告丁○○、甲○○偽造「己○○」為連帶保證人之私
    文書後，復持以行使，其等偽造私文書之低度行為，為行使
    之高度行為所吸收；至被告甲○○搬運贓物之行為，應為寄
    藏贓物行為所吸收，均不另論罪。被告甲○○先後多次寄藏
    贓物、被告庚○○先後多次故買贓物，時間緊接，犯罪構成
    要件相同，顯係基於概括犯意為之，均依刑法第56條連續犯
    之規定，各論以一罪，並加重其刑。再按刑法上之牽連犯，
    係指行為者意念中祇欲犯某罪，而其實施犯罪之方法，或其
    實施犯罪之結果，觸犯行為人目的行為以外之其他罪名而言
    。牽連犯之數行為間，有無方法或結果行為與目的行為之牽
    連關係存在，並應參酌行為時客觀的事實以為決定，亦即在
    客觀上認其方法或結果行為，與犯罪之目的行為，有不可分
    離之直接密切關係，始克成立（最高法院79年臺上字第547
    號判例要旨參照）。又被告甲○○持偽造「己○○」為連帶
    保證人之私文書，憑以訂立房屋租賃契約，作為寄藏贓物之
    處，是被告甲○○所犯行使偽造私文書及寄藏贓物罪2 罪間
    ，有方法、目的之牽連關係，應依刑法第55條後段之牽連犯
    規定，從一重之行使偽造私文書罪處斷。另起訴書上雖僅論
    及被告甲○○、庚○○收受贓物之犯行，並引用刑法第349
    條第1 項之收受贓物罪，然起訴書內業已載明被告甲○○搬
    運、寄藏贓物，被告庚○○故買贓物之事實，並經公訴人於
    本院審理中當庭變更起訴法條為刑法349 條第2 項之寄藏贓
    物罪，爰無庸變更起訴法條。另查，被告丁○○曾於86年間
    ，因詐欺案件，經臺灣臺南地方法院以86年度易字第2717號
    刑事判決判處有期徒刑2 年6 月，經上訴由臺灣高等法院臺
    南分院以87年度上易字第182 號刑事判決駁回上訴確定；復
    於87年間，因侵占案件，經臺灣臺南地方法院以87年度易字
    第2881號刑事判決判處有期徒刑4 月確定，上揭2 罪經接續
    執行，於88年10月12日因縮短刑期假釋出監並付保護管束，
    並於90年3 月4 日保護管束期滿視為執行完畢等情，此有臺
    灣高等法院被告前案紀錄表、臺灣彰化地方法院檢察署刑案
    資料查註紀錄表各1 份存卷可考，其於5 年內再犯本案有期
    徒刑以上之罪，為累犯，應依刑法第47條之規定加重其刑。
    爰審酌被告丁○○、甲○○、庚○○、乙○○、丙○○均分
    別正值青壯年，不思正道牟取利益，且被告甲○○前於91年
    間，因過失致死案件，經本院以91年度交訴字第91號刑事判
    決判處有期徒刑6 月，緩刑3 年，經上訴由臺灣高等法院臺
    中分院以91年度交上訴字第1647號刑事判決撤銷原審判決，
    判處有期徒刑6 月，緩刑3 年，並於91年12月19日確定等情
    ，亦有臺灣高等法院被告前案紀錄表、臺灣彰化地方法院檢
    察署刑案資料查註紀錄表各1 份存卷可考，其於緩刑期間再
    犯本案，而被告丁○○、甲○○竟分別利用他人名義偽造連
    帶保證契約書，造成被害人己○○、謝分之困擾，藉以承租
    房屋作為寄藏贓物之處；被告庚○○、乙○○、丙○○分別
    故買贓物、搬運贓物，致使他人失竊財物欲尋回增加困難，
    所為破壞社會秩序之安定，惡性非輕，惟念及被告丁○○、
    庚○○、乙○○、丙○○均坦承犯行，犯後態度尚稱良好；
    被告甲○○僅坦承部分犯行等一切情狀，各量處如主文所示
    之刑，以資懲儆。並就被告庚○○、乙○○、丙○○部分，
    均諭知易科罰金之折算標準。
六、又刑罰法令關於沒收之規定，有採職權沒收主義與義務沒收
    主義。職權沒收，指法院就屬於被告所有，並供犯罪所用或
    因犯罪所得之物，仍得本於職權為斟酌沒收與否之宣告，例
    如刑法第38條第1 項第2 款、第3 款、第3 項前段等屬之。
    義務沒收，又可分為絕對義務沒收與相對義務沒收二者。前
    者指凡法條規定「不問屬於犯人與否，沒收之」者屬之，法
    院就此等之物，無審酌餘地，除已證明滅失者外，不問屬於
    犯人與否或有無查扣，均應沒收之；後者指凡供犯罪所用或
    因犯罪所得之物，均應予以沒收，但仍以屬於被告或共犯所
    有者為限（最高法院93年度臺上字第2751號判決要旨參照）
    。又按上訴人用以詐欺取財之偽造、變造等書類，既已交付
    於被害人收受，則該物非屬上訴人所有，除偽造書類上偽造
    之印文、署押，應依刑法第219 條予以沒收外，依同法第38
    條第3 項之規定，即不得再對各該書類諭知沒收（最高法院
    43年臺上字第747 號判例要旨參照）。經查：
  (一)至偽造「己○○」印章1 枚，雖未扣案，然無證據證明業已
    滅失；如附表一(二)所示之偽造私文書上偽造之「己○○」簽
    名、印文各2 枚，均應依刑法第219 條之規定，不問屬於犯
    人與否，均予宣告沒收。另如附表一(二)所示之偽造私文書1
    份，業經被告甲○○持向證人謝分行使，已非被告丁○○、
    甲○○所有之物，無庸宣告沒收，併此敘明。
  (二)另前揭附表二所示之扣案工具，係被告甲○○所有供拆解贓
    物所用之工具，業據被告甲○○於本院審理中陳述明確，雖
    被告甲○○於本院審理中陳稱，上揭扣案物品有部分為證人
    謝分所有云云，然證人謝分已於偵訊中證述，其出租上揭房
    地與甲○○時為空屋，甲○○在屋內放置何物其不知悉（參
    見同上偵查卷宗第54頁）等語；證人丁○○於偵訊中證述：
    其不知悉上揭扣案物品為何人所有（參見同上偵查卷宗第16
    8 頁）等語，足見上揭扣案物品，均非證人謝分、丁○○所
    有應可認定。爰審酌上揭物品，均為拆解汽車零件所需之物
    ，且該處既為被告甲○○拆解汽車零件且進出之處，是上揭
    扣案工具，應係被告甲○○所有，被告甲○○上揭辯稱，有
    部分工具為證人謝分所有云云，不足採信。從而，前揭扣案
    工具係被告甲○○所有供犯罪所用之物，爰依刑法第38條第
    1 項第2 款之規定，併予宣告沒收。
七、公訴意旨另以：被告乙○○、丙○○於93年4 月間某日，受
    雇於被告甲○○，共同基於搬運贓物之犯意聯絡，將拆解之
    汽車零件搬運至被告庚○○之貨車上，因認被告乙○○、丙○○，此部分亦涉有刑法第349 條第2 項之搬運贓物罪嫌。
    訊據被告乙○○、丙○○均堅詞否認有此部分犯行，並辯稱
    ：其等僅於93年5 月11日共同搬運贓物等語。經查，被告乙○○、丙○○僅於93年5 月11日下午2 時許，搬運贓物時為
    警查獲，且證人甲○○亦於本院審理中證述，其並未於93年
    4 月間某日雇請被告乙○○、丙○○搬運贓物等語屬實，足
    見被告乙○○、丙○○前揭所辯，與事實相符，應可採信。
    此外，本院復查無其他任何積極之證據，足認被告乙○○、
    丙○○有於93年4 月間某日，受雇於被告甲○○，共同基於
    搬運贓物之犯行，本應為無罪之諭知，惟依公訴意旨認此部
    分與前述論罪部分有連續犯裁判上一罪關係，此部分爰不另
    為無罪之諭知，附此敘明。
八、至臺灣嘉義地方法院檢察署94年度偵字第1553號、94年度偵
    字第1762號（併辦意旨詳如附件）認被告丁○○得有併辦意
    旨書所載之竊盜、行使偽造特種文書、行使偽造私文書、恐
    嚇取財、使公務員登載不實之犯行，並與前揭起訴之竊盜罪
    部分有連續犯、牽連犯之裁判上一罪關係，而移送本院併案
    審理。惟查，被告丁○○前於93年間因竊盜案件，經本院另
    案以93年度易字第1024號刑事判決有期徒刑1 年，並於94年
    1 月14日確定，前揭經起訴之竊盜罪部分，應為該確定判決
    既判力效力所及，並經公訴人撤回起訴，此有撤回起訴狀1
    份在卷可參；況本案被告丁○○行使偽造私文書之時間，與
    併案意旨所載之犯罪時間即92年8 月8 日，已相隔約8 月之
    久，且被告丁○○係經被告甲○○臨時尋找擔任連帶保證人
    ，而行使偽造私文書，均已如前述，難謂與本案係基於行使
    偽造私文書之概括犯意為之；又併案意旨所載，被告丁○○
    行使偽造特種文書部分，亦為被告丁○○另案之犯行，均難
    認本案被告丁○○上揭犯行與併案部分有連續犯或牽連犯之
    裁判上一罪之關係，故本院無從加以審理，應退回檢察官另
    行依法處理，併此敘明。
據上論斷，應依刑事訴訟法第299 條第1 項前段，刑法第28條、
第56條、第216 條、第210 條、第349 條第2 項、第55條、第41
條第1 項前段、第38條第1 項第2 款、第219 條、第51條第9 款
，罰金罰鍰提高標準條例第1 條前段、第2 條，判決如主文。
本案經檢察官郭玄義到庭執行職務。
中    華    民    國    95    年    6     月    23    日
                  刑事第一庭    審判長法  官  葉榮郎
                                      法  官  陳秋錦
                                      法  官  唐中興
以上正本證明與原本無異。
如不服本判決，應於判決送達後10日內，向本院提出上訴狀。
中    華    民    國    95    年    6     月    23    日
                                      書記官  施惠卿
【附錄本案判決論罪法條全文】：
中華民國刑法第210條
偽造、變造私文書，足以生損害於公眾或他人者，處5 年以下有
期徒刑。
中華民國刑法第216條
行使第210 條至第215 條之文書者，依偽造、變造文書或登載不
實事項或使登載不實事項之規定處斷。
中華民國刑法第349條
收受贓物者，處3 年以下有期徒刑、拘役或500 元以下罰金。
搬運、寄藏、故買贓物或為牙保者，處5 年以下有期徒刑、拘役
或科或併科1 千元以下罰金。
因贓物變得之財物，以贓物論。
【附表壹】：
(一)未扣案之偽造「己○○」印章1 枚。
(二)未扣案之連帶保證契約書（1 式2 份）連帶保證人（丙方）上
  偽造之「己○○」簽名、印文各2 枚。
【附表貳】：
乙炔1 組、電動大型螺絲起子1 支、電動螺絲起子1 支、電動手
持砂輪機1 支、手推型堆高機1 臺、拆解工具1 批。


司法院資訊處製作；財團法人民間司法改革基金會備份。
